【裁判字號】    90,自,640
【裁判日期】    900831
【裁判案由】    誣告
【裁判全文】
臺灣臺北地方法院刑事裁定                            九十年度自字第六四０號
    自  訴  人  甲○○
    被      告  乙○○
右列被告因誣告案件，經自訴人提起自訴，本院裁定如左：
    主      文
自訴駁回。
    理      由
一、自訴意旨略以：被告乙○○因涉擄人勒贖案件，於民國八十九年八月三日遭逮捕
    ，為求脫罪，並意圖自訴人甲○○受刑事處分，乃於歷次之警、偵訊及法院訊問
    時，將一切犯行誣陷予自訴人，虛捏恐嚇信是自訴人所繕打等事實，使自訴人因
    此經臺灣臺北地方法院檢察署檢察官以八十九年度偵字第一五二一九號、第一五
    九九五號、第一六三五六號提起公訴，而為鈞院以八十九年度重訴字第三七號案
    件審理中，因認被告涉犯刑法第一百六十九條之誣告罪嫌等語。
二、按法院或受命推事於自訴案件第一次審判期日前訊問及調查結果，如認為案件有
    刑事訴訟法第二百五十二條至第二百五十四條之情形者，得以裁定駁回其自訴，
    同法第三百二十六條第三項定有明文。
三、經查，自訴人因涉嫌與共同被告乙○○、胡貽光、蕭麗玲、關劍民、郭國凡擄人
    勒贖、與共同被告關劍民違反臺灣地區與大陸地區人民關係條例及藏匿人犯、與
    共同被告關劍民偽造、變造特種文書，而為臺灣臺北地方法院檢察署檢察官以八
    十九年度偵字第一五二一九號、第一五九九五號、第一六三五六號提起公訴在案
    ，關於自訴人所涉共同擄人勒贖罪嫌部分，檢察官係以告訴人周浦彬及金天麗之
    指訴、同案被告乙○○、蕭麗玲、周貽光、郭國凡、關劍民於警訊及偵查中之供
    述、證人劉雪華在警訊中之證述、證人陳文昆在警訊中之證述及通聯記錄數紙、
    香港羅馬銀行帳戶餘額查詢傳真單據數紙、恐嚇信二紙、恐嚇錄音帶一捲、行動
    電話手機十七支、行動電話門號晶片二十四張、折疊刀一把、對講機一支、錄放
    音機二台、紗布、眼罩二付、錄音帶二捲、手銬三付、腳鐐一付、警棍一支、膠
    帶一捆、鐵撬一支、折疊手鋸一支、鐵鎚二支、木箱一只、木製頭匣一只等物資
    為論據，而認被告等人辯稱無勒贖之意圖，係卸責之詞，該案現於本院審理中等
    情，此有臺灣臺北地方法院檢察署檢察官八十九年度偵字第一五二一九號、第一
    五九九五號、第一六三五六號起訴書及臺灣高等法院被告全國前案紀錄表各一件
    在卷可按，從而，自訴人所涉之擄人勒贖案件，顯非單以被告乙○○之供述，即
    為檢察官據以提起公訴。又自訴人於本院訊問時僅陳稱係遭被告乙○○所誣陷，
    並無提出任何證據證明被告乙○○於該案所為之供述，係意在使其受刑事處分，
    而於訴訟程序中為達脫卸自己罪責之目的，誣指他人犯罪之行為，亦與刑法誣告
    罪之構成要件不合。此外，復查無其他積極證據足認被告乙○○確有上開誣告犯
    行，其犯罪嫌疑尚屬不足，依首開法條規定，本件自訴應予駁回。
據上論斷，應依刑事訴訟法第三百二十六條第三項、第二百五十二條第十款裁定如主
文。
中      華      民      國    九十      年      八      月    三十一    日
                                  臺灣臺北地方法院刑事第五庭
                                      法  官  朱夢蘋
右正本證明與原本無異。
得於五日內抗告。
                                      書記官  周小玲
中      華      民      國    九十      年      九      月     五       日


司法院資訊處製作；財團法人民間司法改革基金會備份。
